臺灣臺中地方法院臺中簡易庭小額民事判決
111年度中小字第1786號
原      告  曹峻瑞  
被      告  王皓誠  

上列當事人間請求侵權行為損害賠償事件，本院於民國111年8月
30日言詞辯論終結，判決如下：
    主      文
被告應給付原告新臺幣貳萬捌仟捌佰柒拾柒元，及自民國一百一
十一年六月一日起至清償日止，按週年利率百分之五計算之利息
。
原告其餘之訴駁回。
訴訟費用新臺幣壹仟元，由被告負擔新臺幣伍佰柒拾捌元，餘由
原告負擔。
本判決原告勝訴部分得假執行。
    事實及理由
一、原告主張：被告於民國111年2月26日22時35分許，駕駛車牌
    號碼000-0000號自用小客車，行經臺中市○區○○路○段00000
    號前時，因未保持安全距離之過失，不慎與訴外人曹祐齊所
    有並由原告駕駛之車牌號碼00-0000號自用小客車（下稱系
    爭車輛）發生碰撞，造成系爭車輛受損。又系爭車輛經送估
    價後，修復費用為新臺幣（下同）34,159元（含零件費用5,
    869元、拆裝費用2,925元、鈑修費用12,750元、塗裝費用12
    ,615元），且原告因本件車禍請假10日進行估價及調解，以
    每日營收1,500元計算，共受有營業損失15,000元。又曹祐
    齊業將上開修復費用之損害賠償債權讓與原告，原告自得依
    損害賠償及債權讓與之法律關係請求被告賠償損害，爰依法
    提起本件訴訟。並聲明：被告應給付原告5萬元，及自起訴
    狀繕本送達翌日起至清償日止，按週年利率百分之5計算之
    利息。
二、被告則以：以系爭車輛之車齡而言，原告請求之車損金額偏
    高，應以1萬元為適當等語，資為抗辯。並聲明：原告之訴
    駁回。　　
三、得心證之理由
  ㈠原告主張被告於上開時地與系爭車輛發生碰撞，造成系爭車
    輛受損之事實，業據其提出與其所述相符之估價單、道路交
    通事故初步分析研判表、現場照片、道路交通事故現場圖及
    行車執照等件為證，並有臺中市政府警察局第一分局函送之
    道路交通事故初步分析研判表、現場圖、A3類道路交通事故
    調查紀錄表、談話紀錄表、現場照片及補充資料表為憑，且
    為被告不爭執，堪信原告之主張為真正。
　㈡按汽車行駛時，駕駛人應注意車前狀況及兩車並行之間隔，
    並隨時採取必要之安全措施。道路交通安全規則第94條第3
    項定有明文。被告駕駛車輛自後追撞前方之系爭車輛，致生
    本件車禍，堪認被告駕駛車輛疏未注意車前狀況及保持隨時
    可以煞停之距離，其就本件事故之發生具有過失甚明。又被
    告之過失行為與系爭車輛受損之結果間，具有相當因果關係
    ，故本件損害之發生應由被告負過失賠償責任。
　㈢次按因故意或過失，不法侵害他人之權利者，負損害賠償責
    任；汽車、機車或其他非依軌道行駛之動力車輛，在使用中
    加損害於他人者，駕駛人應賠償因此所受之損害；不法毀損
    他人之物者，被害人得請求賠償其物因毀損所減少之價額，
    民法第184條第1項前段、第191條之2前段、第196條分別定
    有明文。被告駕車之過失行為致原告受有損害，二者間具有
    相當因果關係，原告依據民法侵權行為之法律關係請求被告
    賠償所受損害，洵屬正當，應予准許。茲就原告請求被告賠
    償之項目及金額，分述如下：
　⒈所謂因毀損減少之價額，得以修復費用為估定之標準，但以
    必要者為限，例如修理材料以新品換舊品應予折舊，最高法
    院77年度第9次民庭會議決議闡釋甚明。本件因被告於前揭
    時地駕車疏忽以致肇事，使原告所承保之系爭車輛毀損，被
    告自應依上述規定對原告負賠償責任，惟系爭車輛之修理既
    係以新零件更換被毀損之舊零件，揆諸前揭說明，自應扣除
    零件折舊部分。而依行政院所頒「固定資產耐用年數表」及
    「固定資產折舊率表」之規定，自用小客車之耐用年數為5 
    年，依定率遞減法每年折舊1000分之369；再依營利事業所
    得稅查核準則第95條第6項之規定，固定資產提列折舊採用
    定率遞減法者，以1年為計算單位，其使用期間未滿1年者，
    按實際使用之月數相當於全年之比例計算之，不滿1月者，
    以1月計。查本件系爭車輛之修復費用為34,159元，其中零
    件費用5,869元、拆裝費用2,925元、鈑修費用12,750元、塗
    裝費用12,615元，有估價單在卷可查，堪以認定。參照卷附
    系爭車輛之行車執照（見本院卷第81頁），系爭車輛出廠年
    月為89年4月，算至111年2月26日本件事故發生時，使用期
    間已逾5年，則扣除折舊額後，原告得請求之零件費用為587
    元（計算式：5,869元×0.1＝587元，元以下四捨五入），加
    計上開拆裝費用2,925元、鈑修費用12,750元、塗裝費用12,
    615元後，系爭車輛修復之必要費用為28,877元(計算式：58
    7＋2,925＋12,750＋12,615＝28,877)。
　⒉營業損失：
　　又所謂有損害之發生，係指須受有實際發生之損害，否則即
    無損害賠償請求可言，且其損害賠償之標準，亦應以被害人
    實際所受損害如何，以定其數額之多寡（最高法院18年上字
    第2170號、19年上字第2316號判例要旨參照）。原告固主張
    其因本件車禍受有營業損失15,000元，惟並未提出證據證明
    其確有該部分損失，即無法據此認定原告因本件車禍實際營
    業損失為15,000元，是原告此部分主張，顯乏所據，不應准
    許。
  ㈣末按給付無確定期限者，債務人於債權人得請求給付時，經
    其催告而未為給付，自受催告時起，負遲延責任。其經債權
    人起訴而送達訴狀，或依督促程序送達支付命令，或為其他
    相類之行為者，與催告有同一之效力；又遲延之債務，以支
    付金錢為標的者，債權人得請求依法定利率計算之遲延利息
    。但約定利率較高者，仍從其約定利率；應付利息之債務，
    其利率未經約定，亦無法律可據者，週年利率為百分之5，
    民法第229條第2項、第233條第1項及第203條分別定有明文
    。本件原告對被告之侵權行為損害賠償債權，核屬無確定期
    限之給付，自應經原告之催告而未為給付，被告始負遲延責
    任。準此，原告請求被告自起訴狀繕本送達之翌日即111年6
    月1日起，按週年利率百分之5計付遲延利息，核無不合。
四、綜上所述，原告依侵權行為及債權讓與之法律關係，訴請被
    告給付28,877元，及自111年6月1日起至清償日止，按週年
    利率百分之5計算之利息，為有理由，應予准許；逾此部分
    之請求，為無理由，應予駁回。
五、本件原告勝訴部分，係適用小額訴訟程序而為被告敗訴之判
    決，依民事訴訟法第436條之20規定，應依職權宣告假執行
    。
六、另依民事訴訟法第436條之19第1項、第79條規定，本件訴訟
    費用額確定為1,000元，由被告負擔578元，餘由原告負擔。
中　　華　　民　　國　　111 　年　　9 　　月　　13　　日
                  臺灣臺中地方法院臺中簡易庭
                                  法　官　吳蕙玟
以上正本係照原本作成。　　　　　　　　　　　　　　　　　
如不服本判決，應於送達後20日內，以判決違背法令為理由，向
本院提出上訴狀並表明上訴理由（上訴理由應表明一、原判決所
違背之法令及其具體內容；二、依訴訟資料可認為原判決有違背
法令之具體事實），如於本判決宣示後送達前提起上訴者，應於
判決送達後20日內補提上訴理由書（須附繕本）。如委任律師提
起上訴者，應一併繳納上訴審裁判費。
中　　華　　民　　國　　111 　年　　9 　　月　　13　　日
                                  書記官  楊思賢